【裁判字號】    99,交易,188
【裁判日期】    991018
【裁判案由】    公共危險等
【裁判全文】
臺灣彰化地方法院刑事判決             99年度交易字第188號
公  訴  人  臺灣彰化地方法院檢察署檢察官
被      告  乙○○
上列被告因公共危險等案件，經檢察官提起公訴（99年度調偵字
第444 號），本院依簡式審判程序判決如下：
    主  文
乙○○服用酒類，不能安全駕駛動力交通工具而駕駛，處有期徒
刑月，如易科罰金，以新臺幣壹仟元折算壹日。又因過失傷害
人，處有期徒刑肆月，如易科罰金，以新臺幣壹仟元折算壹日。
應執行有期徒刑陸月，如易科罰金，以新臺幣壹仟元折算壹日。
    事  實
一、乙○○自民國99年2 月19日晚上8 、9 時許起，在彰化縣花
    壇鄉之公司宿舍飲用高粱酒4 、5 杯後，至同日晚上11時30
    分許，已達不能安全駕駛動力交通工具之程度，竟仍駕駛車
    牌號碼ZT－3451號自小客車，往彰化縣永靖鄉方向行駛。於
    翌日（20日）凌晨0 時14分許，其沿彰化縣永靖鄉○○村○
    ○路由北往南方向行駛，行經中山路2 段與東門路之交岔路
    口時，本應注意車前狀況，隨時採取必要之安全措施，且汽
    車行駛至交岔路口時，應遵守燈光號誌，而依當時天候雖為
    雨、惟光線為夜間有照明設備、柏油路面濕潤、無缺陷、無
    障礙物、視距良好，並無不能注意之情事，竟疏未注意而貿
    然闖越紅燈。適有甲○○駕駛車牌號碼N3－3121號自小客車
    ，沿東門路由西往東方向行駛，亦行駛至該路口，乙○○所
    駕駛之自小客車因而與甲○○駕駛之車輛發生碰撞，致甲○
    ○受有恥骨閉鎖性骨折及背挫傷等傷害。乙○○於肇事後，
    在有偵查權限之公務員發覺其犯罪前，即主動向據報前往處
    理之員警表明為肇事人，就過失傷害部分自首並受裁判，且
    於99年2 月20日凌晨0 時53分許，經員警對其施以酒精濃度
    測試，測得其呼氣酒精濃度達每公升0.60毫克。
二、案經彰化縣警察局員林分局報請及甲○○訴由臺灣彰化地方
    法院檢察署檢察官偵查起訴。
    理  由
一、被告乙○○所犯為死刑、無期徒刑、最輕本刑為3 年以上有
    期徒刑或高等法院管轄第一審案件以外之罪，並於本院行準
    備程序時就被訴事實為有罪之陳述，本院合議庭依刑事訴訟
    法第273 條之1 第1 項規定，裁定改由受命法官獨任行簡式
    審判程序，合先敘明。
二、上揭犯罪事實，業據被告乙○○於警訊、偵查及本院審理中
    坦承不諱，核與證人即告訴人王羿文於警詢、偵訊中證述情
    節相符，並有彰化縣警察局道路交通事故現場圖、道路交通
    事故調查報告表(一)、(二)各1 紙、現場照片8 張、舉發違反道
    路交通管理事件通知單影本及員生醫院診斷書各1 份附卷可
    稽。被告肇事後被警查獲時，經對其以呼氣測試酒精濃度，
    其酒精濃度為每公升0.60毫克，有道路交通事故當事人酒精
    濃度測定紀錄表1 份附卷可憑，復撞及告訴人甲○○以致肇
    事，是被告駕駛車輛之注意力顯已因飲酒而變差，而達不能
    安全駕駛動力交通工具之程度甚明。再按汽車駕駛人飲酒後
    其呼氣所含酒精成分，超過每公升0.25毫克以上者，不得駕
    車；又駕駛人應注意車前狀況，並隨時採取必要之安全措施
    ，道路交通安全規則第114 條第1 項第2 款、第94條第3 項
    分別定有明文。本件被告駕車自應知悉並遵守上開規定，而
    參以當時情形雖為有雨，惟光線為夜間有照明設備、柏油路
    面濕潤、無缺陷、無障礙物、視距良好等一切情狀，並無不
    能注意之情事，此有上開道路交通事故調查報告表(一)、(二)各
    1 紙在卷足資佐證，被告顯無不能注意之情事，詎其因酒後
    駕車精神狀況不佳，竟貿然闖紅燈又疏未注意車前狀況，並
    未隨時採取必要之安全措施，致不慎撞傷告訴人，被告之過
    失行為與告訴人之受傷結果間，具有因果關係，被告自應負
    過失責任。綜上，本件事證明確，被告任意性之自白與事實
    相符，其犯行堪以認定。
三、核被告所為，分別係犯刑法第185 條之3 酒後不能安全駕駛
    動力工具罪、同法第284 條第1 項前段之過失傷害罪。被告
    所犯上開2 罪間，犯意各別、行為互殊，應予分論併罰。按
    汽車駕駛人，無駕駛執照駕車，酒醉駕車，吸食毒品或迷幻
    藥駕車，行駛人行道或行經行人穿越道不依規定讓行人優先
    通行，因而致人受傷或死亡，依法應負刑事責任者，加重其
    刑至二分之一，此道路交通管理處罰條例第86條第1 項定有
    明文。被告係酒醉駕車肇事，致人受傷，且依法應負刑事責
    任，是就被告過失傷害罪部分，應依道路交通管理處罰條例
    第86條第1 項之規定，加重其刑。次按刑法第62條所謂自首
    ，祇以犯人在犯罪未發覺之前，向該管公務員申告犯罪事實
    ，而受裁判為已足，並不以使用「自首」字樣或言明「自首
    」並「願受裁判」為必要（最高法院63年台上字第1101號判
    例意旨參照）。本件被告於肇事後，於偵查犯罪之員警未發
    覺犯罪行為人前承認其為肇事者，此有彰化縣警察局道路交
    通事故肇事人自首情形紀錄表1 份附卷可參，是依前揭判例
    意旨，被告顯已符合自首要件，爰依刑法第62條前段之規定
    減輕其刑。就過失傷害部分，並依刑法第71條第1 項規定，
    先加後減之。爰審酌被告前未有犯罪紀錄，有臺灣高等法院
    被告前案紀錄表可考，素行尚佳，惟其酒測濃度值甚高，不
    顧酒後駕車對其他用路人所造成之風險，仍貿然駕車闖紅燈
    ，對道路交通安全所生危害之程度非淺；又因其過失肇事導
    致告訴人所受傷害之程度嚴重、被告自首且坦承犯行之態度
    ，惟未能與告訴人就民事賠償事宜達成和解等一切情狀，分
    別量處如主文所示之刑及諭知易科罰金之折算標準，並定應
    執行刑暨諭知易科罰金之折算標準。至公訴人雖就被告酒醉
    駕車、過失傷害犯行具體求刑有期徒刑5 月、4 月，定應執
    行刑有期徒刑8 月，惟本院認以處如主文所示之刑為適當，
    公訴人之求刑，核屬過重，附此敘明。
據上論斷，應依刑事訴訟法第273 條之1 第1 項、第299 條第1
項前段，道路交通管理處罰條例第86條第1 項，刑法第185 條之
3 、第284 條第1 項前段、第41條第1 項前段、第51條第5 款、
第62條前段，刑法施行法第1 條之1 ，判決如主文。
本案經檢察官朱健福到庭執行職務
中    華    民    國    99    年    10    月    18    日
                  刑事第三庭    法  官    林怡君
以上正本證明與原本無異。
如不服本判決，應於收受判決後10日內向本院提出上訴書狀，並
應敘述具體理由；其未敘述上訴理由者，應於上訴期間屆滿後20
日內向本院補提理由書（均須按他造當事人之人數附繕本「切勿
逕送上級法院」）。
告訴人或被害人對於判決如有不服具備理由請求檢察官上訴者，
其上訴期間之計算係以檢察官收受判決正本之日期為準。
中    華    民    國    99    年    10    月    18    日
                                書記官    顧嘉文
附錄本案論罪科刑法條全文：
中華民國刑法第185條之3
服用毒品、麻醉藥品、酒類或其他相類之物，不能安全駕駛動力
交通工具而駕駛者，處 1 年以下有期徒刑、拘役或科或併科 15
萬元以下罰金。
中華民國刑法第284條
（過失傷害罪）
因過失傷害人者，處 6 月以下有期徒刑、拘役或 5 百元以下罰
金，致重傷者，處 1 年以下有期徒刑、拘役或 5 百元以下罰金
。
從事業務之人，因業務上之過失傷害人者，處 1 年以下有期徒
刑、拘役或 1 千元以下罰金，致重傷者，處 3 年以下有期徒刑
、拘役或 2 千元以下罰金。

司法院資訊處製作；財團法人民間司法改革基金會備份。
